臺灣臺北地方法院小額民事判決
111年度北小字第4052號
原      告  黃琳雯

訴訟代理人  曾龍輝
被      告  林  岳

上列當事人間請求損害賠償事件，本院於民國111年10月14日言
詞辯論終結，判決如下︰
    主　  文
被告應給付原告新臺幣叁萬元，及自民國一百一十一年八月六日
起至清償日止，按年息百分之五計算之利息。
原告其餘之訴駁回。
訴訟費用新臺幣壹仟元由被告負擔二分之一，餘由原告負擔。
本判決原告勝訴部分得假執行。但被告如以新臺幣叁萬元為原告
預供擔保，得免為假執行。
    理由要領
一、原告主張：被告於民國110年11月5日上午7時15分許，駕車
    在臺北市○○區○○街000巷00弄000號前，與原告使用之車號00
    0-0000號普通重型機車發生糾紛，心生不滿，竟基於恐嚇之
    犯意，手持三節警棍作勢毆打原告，而以此方式恫嚇原告，
    致原告心生畏懼，致生危害於安全，爰起訴請求被告給付精
    神慰撫金等語。並聲明：被告應給付原告新臺幣（下同）60
    ,000元，及自起訴狀繕本送達翌日起至清償日止，按年息5%
    計算之利息。
二、被告則以：對於原告主張之原因事實不爭執，但對於原告請
    求之金額則不同意等語，做為答辯。
三、得心證之理由：
  ㈠被告於110年11月5日上午7時15分許，駕車在臺北市○○區○○街
    000巷00弄000號前，與原告使用之車號000-0000號普通重型
    機車發生糾紛，心生不滿，竟基於恐嚇之犯意，手持三節警
    棍作勢毆打原告，而以此方式恫嚇原告，致原告心生畏懼，
    致生危害於安全，經本院以被告犯恐嚇危害安全罪，處拘役
    30日，得易科罰金等情，有本院111年度審簡字第1406號刑
    事簡易判決、臺灣臺北地方檢察署110年度偵字第36739號檢
    察官起訴書在卷可稽（見本院卷第13頁至第16頁），兩造對
    此均不爭執（見本院卷第47頁至第48頁），可信為真正。
  ㈡按不法侵害他人之身體、健康、名譽、自由、信用、隱私、
    貞操，或不法侵害其他人格法益而情節重大者，被害人雖非
    財產上之損害，亦得請求賠償相當之金額，民法第195條第1
    項前段定有明文。法院定慰撫金之數額，應斟酌行為人係故
    意或過失，其加害情節，被害人所受名譽損害之痛苦程度，
    及兩造之身分地位、教育程度、經濟狀況等一切情狀定之（
    最高法院110年度台上字第425號、108年度台上字第1073號
    判決意旨參照）。經查，原告起訴主張被告犯恐嚇危害安全
    罪，已如前述，原告精神上自受有相當之痛苦損害，且其所
    受痛苦損害與被告前揭不法行為間有相當因果關係，是原告
    依前開規定請求被告賠償精神慰撫金，於法自屬有據。查原
    告係國中肄業，目前為清潔工，110年度給付總額為308,290
    元，財產總額為0元；而被告係研究所碩士畢業，目前在科
    技公司擔任副總經理，110年度給付總額為2,860,420元，財
    產總額為0元，有本院依職權調閱之兩造稅務電子閘門財產
    所得調件明細表可參（隨卷外放），並為兩造所不爭執（見
    本院卷第48頁）。審酌被告之前揭行為情節、造成原告之損
    害程度，及兩造之身分、地位、經濟能力等一切情狀，認原
    告請求被告給付精神慰撫金30,000元，始為公允適當，應予
    准許，超過此部分之請求，則屬過高，不能准許。
  ㈢給付無確定期限者，債務人於債權人得請求給付時，經其催
    告而未為給付，自受催告時起，負遲延責任；其經債權人起
    訴而送達訴狀，或依督促程序送達支付命令，或為其他相類
    之行為者，與催告有同一之效力；遲延之債務，以支付金錢
    為標的者，債權人得請求依法定利率計算之遲延利息；應付
    利息之債務，其利率未經約定，亦無法律可據者，週年利率
    為5%，民法第229條第2項、第233條第1項前段及第203條分
    別定有明文。本件係屬侵權行為損害賠償之債，自屬無確定
    期限者，又係以支付金錢為標的，則依前揭法律規定，原告
    請求被告給付自收受起訴狀繕本送達之翌日即111年8月6日
    （見本院卷第25頁）起至清償日止，按法定利率5%計算之遲
    延利息，於法自屬有據。
四、綜上所述，原告請求被告給付30,000元，及自111年8月6日
    起至清償日止，按年息5%計算之利息，為有理由，應予准許
    ，逾此部分之請求，則無理由，應予駁回。
五、本件原告勝訴部分，係就民事訴訟法第436條之8適用小額訴
    訟程序所為被告敗訴之判決，依同法第436條之20規定，應
    依職權宣告假執行。並依同法第436條之23準用第436條第2
    項，適用同法第392條第2項規定，依職權宣告被告如預供擔
    保，得免為假執行。
六、訴訟費用負擔之依據：民事訴訟法第79條。本件訴訟費用額
    ，依後附計算書確定如主文所示金額。
中　　華　　民　　國　　111 　年　　10　　月　　25　　日
                  臺北簡易庭    法  官  詹慶堂
計算書：
項　　　　目             金　額（新臺幣）　　備    註
第一審裁判費   　 　　   1,000元
合　　　　計　　　       1,000元
上列正本係照原本作成。
如不服本判決，應於判決送達後20日內向本院提出上訴狀（須按
他造當事人之人數附繕本）。如委任律師提起上訴者，應一併繳
納上訴審裁判費。
中　　華　　民　　國　　111 　年　　10　　月　　25　　日
                                書記官  馬正道
附錄：
一、民事訴訟法第436條之24第2項：
    對於小額程序之第一審裁判上訴或抗告，非以其違背法令為
    理由，不得為之。
二、民事訴訟法第436條之25：
    上訴狀內應記載上訴理由，表明下列各款事項：
    ㈠原判決所違背之法令及其具體內容。
    ㈡依訴訟資料可認為原判決有違背法令之具體事實。
三、民事訴訟法第436條之32條第2項：
    第438條至第445條、第448條至第450條、第454條、第455條
    、第459條、第462條、第463條、第468條、第469條第1款至
    第5款、第471條至第473條及第475條第1項之規定，於小額
    事件之上訴程序準用之。